臺灣高等法院刑事判決　　　　　　　　94年度上易字第1410號
上　訴　人　臺灣臺北地方法院檢察署檢察官
被　　　告　乙○○
上列上訴人，被告因贓物案件，不服臺灣臺北地方法院94年度易
字第229號，中華民國94年7月14日第一審判決（起訴案號：臺灣
臺北地方法院檢察署93年度偵字第6560號），提起上訴，本院判
決如下：
    主  文
原判決撤銷。
乙○○故買贓物，處拘役伍拾日，如易科罰金，以參佰元折算壹
日。
    事  實
一、乙○○前因傷害案件，民國92年12月11日經92經臺灣台北地
    方法院以92年度簡字第3913號判處有期徒刑3月、緩刑2 年
    判決確定。詎於緩刑中猶不知悔改，明知真實姓名、年齡不
    詳之男子持有之ＧＰＬＵＳ廠牌Ｋ八二０型，序號0000
    00000000000號之行動電話一支，係來路不明之
    贓物（該行動電話係甲○○於民國九十二年十二月五日四時
    四十五分許，在臺北市中山區○○○路○段十一巷四九號前
    遭搶奪之物），竟於九十二年十二月五日，在臺北市○○街
    萬華夜市某處，以新臺幣（下同）八千元之代價購得，並將
    其所有之第0000000000號行動電話ＳＩＭ卡置入
    使用，嗣因甲○○報警，經警比對通聯紀錄而循線查獲。
二、 案經台北市警察局移送臺灣臺北地方法院檢察署偵查起訴
     。
    理  由
一、訊據被告矢口否認有故買贓物之犯行，辯稱：該行動電話是
    在萬華區老松國小加油站附近撿到的，並不是用買的，我不
    知道那是贓物，當初是因為怕會坐牢，所以才說用買的，因
    為警察說不論是用檢來的，都會有事情。至於伊在偵查中所
    言，贓物是買的之部分是不實在等語（見本院卷九十四年九
    月二十八日審判筆錄、九十四年十月二十五日審判筆錄）。
二、經查：
（一）前開系爭行動電話乙支確係林佳瑩所有，於前開時地遭搶
      等情，（見偵查卷五十三頁），業據被害人即林佳瑩於警
      詢時指述明確，並有台北市政府警察局所開立搶奪案之失
      物報告單、贓物認領保管單、照片四張可稽（見偵查卷第
      六頁至第八頁、第五十一頁至第五十四頁），足徵該行動
      電話（手機）確屬贓物無疑。
（二）被告雖辯稱系爭行動電話係在萬華區加油站撿到等情，惟
      查證人李俊傑固於警訊中及原審具結證稱：被告有告訴我
      那支手機是貪小便宜在萬華的夜市買的，他買到的是別人
      搶來的等語（同偵查卷第一二二頁、原審卷九十四年五月
      二十五日準備程序筆錄第二頁），且佐以本院訊問被告：
      （你是否認識李俊傑？）認識，但不熟」（見本院卷九十
      四年九月二十八日準備程序筆錄），證人李俊傑與被告既
      係認識，在客觀上二人又無隙怨，證人李俊傑當無誣陷被
      告之理，證人李俊傑所言被告貪小便宜故買贓物一節，洵
      屬可信。再查，證人徐易新於檢察官訊問時證稱：「（你
      是否認識乙○○？）認識四、五年，我與黃某是國中同校
      」，「（提示卷內之手機照片）（你有無看過乙○○用過
      這支手機？）有，乙○○說他是買的，他什麼時候開始用
      我記不清楚」等語（見偵卷第一六五頁、第一六六頁）核
      與被告於警訊之自白相符，被告之自白應與事實相符。益
      徵被告確有在萬華夜市買受系爭贓物行動電話（手機）之
      事。
（三）又被害人林佳瑩指述上揭系爭行動電話（手機）係於九十
      二年十二月五日晨四時四十五分被搶（見偵查卷七頁）。
      被告持用之第0000000000號行動電話門號，自
      九十二年十二月五日十時六分起即開始使用上開序號為0
      00000000000000號之行動電話等情，有該
      行動電話門號九十二年十二月五日至同月十二日之遠傳電
      信公司雙向通聯記錄附卷可稽（同偵查卷第五十六頁至第
      七十五頁），該雙向通聯記錄並經被告確認無誤（同偵查
      卷第三十三頁）；按上開被害人林佳瑩行動電話（手機）
      被搶時，尚在堪用之狀態，係屬交易上之有價物，且屬中
      高檔貨，依社會一般經驗法則判斷，搶犯應無將剛得到手
      之有價物，隨手棄置之理，而係依一般常理，趕快低價脫
      手賣出，是被告前開所稱於萬華夜市購得，亦符常情，嗣
      被告辯稱該行動電話係路邊或在加油站附近撿到云云，顯
      與常理不合，委不足信。
（四）綜上被害人林佳瑩指述，及證人李俊傑、徐易新之證稱、
      遠傳電訊公司之雙向通聯紀錄與被告使用時間相符、贓物
      認領單及四張照片等證據，被告係明知該行動電話（手機
      ）為來源不明之贓物仍予故買，實堪認定，依法應予論科
      。
三、核被告所為，係犯刑法第三百四十九條第二項之故買贓物罪
    。原審未詳為勾稽遽為無罪之諭知，容有未洽。公訴人上訴
    為有理由，自應由本院加以撤銷改判。爰審酌被告之素行尚
    在緩刑中，所故買贓物之價值非鉅，犯罪情節、手段尚非嚴
    重，所故買之手機及其犯罪動機、目的與犯罪後否認犯行等
    一切情狀，量處如主文第二項所示之刑，並諭知易科罰金之
    折算標準，以示儆懲。
據上論斷，應依刑事訴訟法第369條第1項前段、第364條、第299
條第1項前段，刑法第349條第2項、第41條第1項前段，罰金罰鍰
提高標準條例第1條前段、第2條，判決如主文。
本案經檢察官周誠南到庭執行職務。
中　　華　　民　　國　　94　　年　　11　　月　　8 　　日
　　　　　　　　　刑事第七庭  審判長法　官 蔡 秀 雄
　　　　　　　　　　　　　　　　　  法　官 周 煙 平
　　　　　　　　　　　　　　　　　  法　官 蔡 光 治
以上正本證明與原本無異。
不得上訴。
                                    書記官 陳 韋 杉
中　　華　　民　　國　　94　　年　　11　　月　　9 　　日
附錄：本案論罪科刑法條全文
民國刑法第349條：
收受贓物者，處三年以下有期徒刑、拘役或五百元以下罰金。
搬運、寄藏、故買贓物或為牙保者，處五年以下有期徒刑、拘役
或科或併科一千元以下罰金。
因贓物變得之財物，以贓物論。
